【裁判字號】    97,易,552
【裁判日期】    970711
【裁判案由】    竊盜等
【裁判全文】
臺灣桃園地方法院刑事判決               97年度易字第552號
公  訴  人  臺灣桃園地方法院檢察署檢察官
被      告  乙○○
                    （現於臺灣桃園看守所羈押中）
上列被告因竊盜等案件，經檢察官提起公訴（97年度偵字第1057
8 號、第13213 號），被告於本院通常程序審理中自白，本院改
依簡式審判程序審理，爰判決如下：
    主  文
乙○○於夜間侵入住宅竊盜，累犯，處有期徒刑捌月；又攜帶兇
器、毀越安全設備、於夜間侵入住宅竊盜，累犯，處有期徒刑捌
月，扣案油壓剪壹支，沒收之；又損壞他人之鐵窗鎖，足以生損
害於他人，累犯，處有期徒刑貳月，扣案油壓剪壹支，沒收之；
又攜帶兇器、毀越安全設備、於夜間侵入住宅竊盜，累犯，處有
期徒刑捌月，扣案油壓剪壹支，沒收之；又踰越安全設備、於夜
間侵入住宅竊盜，累犯，處有期徒刑捌月。應執行有期徒刑貳年
，扣案油壓剪壹支，沒收之。
    事  實
一、乙○○前因竊盜案件，經臺灣士林地方法院以95年度易字第
    176 號判決判處有期徒刑1 年2 月，並於95年5 月8 日確定
    ，嗣經臺灣士林地方法院以96年度聲減字第73號裁定減為有
    期徒刑7 月確定，並於96年7 月16日縮刑期滿執行完畢，猶
    不知悔改，基於意圖為自己不法所有之犯意，(一)於民國97年
    1 月3 日凌晨5 時許，以不詳方式進入臺北市○○區○○路
    333 巷6 號3 樓蕭佩君住處，竊取蕭佩君所有之鑽戒1 只、
    廠牌CITIZEN 之手錶、廠牌NOKIA 之手機1 支、現金新臺幣
    （下同）2 萬元、歐陽政龍所有之皮包（內含身分證、健保
    卡、普通重型機車及汽車駕照、機車行照、保險卡、合作金
    庫銀行、臺北富邦商業銀行、美商友邦銀行信用卡、合作金
    庫提款卡）等物；(二)另於97年4 月17日晚間8 時許，在桃園
    縣大溪鎮○居街7 巷5 號以持其自備之客觀上具有危險性，
    可為兇器使用之油壓剪破壞鐵窗後，進入屋內竊取甲○○○
    所有之現金5 百餘元及鑰匙1 串；(三)又於97年4 月21日晚間
    6 、7 時許，在桃園縣大溪鎮○居街5 巷8 號，基於毀損之
    犯意，以油壓剪破壞戊○○所有之鐵窗鎖1 個，足生損害於
    戊○○；(四)於同日晚間9 時許，在桃園縣大溪鎮○居街5 巷
    6 號，持其自備之客觀上具有危險性，可為兇器使用之油壓
    剪破壞該處3 樓鐵窗，入內竊取庚○○所有之廠牌NIKON 相
    機1 臺、珍珠項鍊1 串、手錶1 支、廠牌VK手機1 支等物；
    (五)並於同日晚間10時許，沿上述處所鐵窗爬至桃園縣大溪鎮
    ○居街7 巷9 號之頂樓，並經由頂樓未上鎖之鐵窗進入屋內
    ，竊取丁○○所有之包包2 個、皮夾一個（內有現金1 千餘
    元）、手機3 支、相機1 臺、隨身碟1 個、讀卡機1 臺、鉛
    筆盒等物。嗣於97年4 月26日晚間9 時許，乙○○持油壓剪
    、螺絲起子、鐵鉗、手套、手電筒等物，欲自防火巷，以木
    梯爬入桃園縣大溪鎮○居街5 巷10號時，為該處住戶丙○○
    察覺，報警處理，始知上情。
二、案經桃園縣警察局大溪分局及臺北市政府警察局北投分局報
    告臺灣士林地方法院檢察署呈請臺灣高等法院檢察署檢察長
    令轉臺灣桃園地方法院檢察署檢察官偵查起訴。
    理  由
一、本件被告乙○○所犯並非死刑、無期徒刑、最輕本刑為3 年
    以上有期徒刑之罪或高等法院管轄第一審案件，而於準備程
    序進行中，被告先就被訴事實為有罪之陳述，經告知簡式審
    判程序之旨，並聽取公訴人、被告之意見後，裁定進行簡式
    審判程序，核先敘明。
二、訊據被告乙○○於本院審理中對於上開竊盜、損壞他人之物
    等犯行均坦承不諱，核與證人己○○、甲○○○於警詢中、
    證人庚○○、丁○○於警詢及偵訊中指訴財物遭竊之情節及
    證人戊○○於警詢及偵訊中指訴鐵窗鎖遭破壞等情形均大致
    相符，並有贓物認領保管單3 紙、桃園縣政府警察局搜索扣
    押筆錄、扣押物品目錄表各1 份、現場暨贓物照片14張、被
    告使用之行動電話門號通聯調閱查詢結果等資料可證，足認
    被告自白與事實相符。綜上，被告竊盜及損壞他人之物等犯
    行明確，應依法論科。
三、按刑法第321 條第1 項第3 款之攜帶兇器竊盜罪，係以行為
    人攜帶兇器竊盜為其加重條件，此所謂兇器，其種類並無限
    制，凡客觀上足對人之生命、身體、安全構成威脅，具有危
    險性之兇器均屬之，且祇須行竊時攜帶此種具有危險性之兇
    器為已足，並不以攜帶之初有行兇之意圖為必要（最高法院
    79年臺上字第5253號判例意旨參照）。查被告乙○○所攜往
    竊盜現場之油壓剪1 支為金屬製品，且甚為堅硬、銳利，客
    觀上具有危險性，足以對人之身體、生命、安全構成威脅，
    顯為刑法第321 條第1 項第3 款所指之兇器無疑。是核被告
    乙○○就犯罪事實一(一)部分所為，係犯刑法第321 條第第1
    項第1 款於夜間侵入住宅竊盜既遂罪；被告就犯罪事實一(二)
    部分，係犯刑法第321 條第1 項第1 款、第2 款、第3 款之
    攜帶兇器、毀越安全設備、於夜間侵入住宅竊盜既遂罪；被
    告就犯罪事實一(三)部分，係犯刑法第354 條損壞器物罪；被
    告就犯罪事實一(四)部分，係犯刑法第321 條第1 項第1 款、
    第2 款、第3 款之攜帶兇器、毀越安全設備、於夜間侵入住
    宅竊盜既遂罪；被告就犯罪事實一(五)部分，係犯係犯刑法第
    321 條第1 項第1 款、第2 款之踰越安全設備、於夜間侵入
    住宅竊盜既遂罪。檢察官漏未論及刑法第321 條第2 款毀越
    、踰越安全設備罪，惟事實欄已有敘及該部分事實，且為實
    質上一罪，本院應併予審酌。被告所犯4 件竊盜罪及1 件損
    壞器物罪，犯意各別，行為不同，且侵害不同被害人之財產
    法益，應予分論併罰。又被告曾受上揭事實欄所載罪刑宣告
    及刑之執行完畢情形，此有臺灣高等法院被告前案紀錄表1
    份在卷可考，其於前案有期徒刑執行完畢後，5 年以內故意
    再犯本件有期徒刑以上之刑之5 罪，均為累犯，爰均依刑法
    第47條第1 項規定加重其刑。爰審酌被告已於犯後坦承犯行
    並深表悔悟，態度良好，及其犯罪之動機、目的、犯罪態樣
    、造成被害人之損害程度、被告智識程度、平日素行等一切
    情狀，而分別量處被告如主文所示之刑，並定應執行之刑。
    扣案之油壓剪1 支，為被告乙○○所有，且為其供竊盜、毀
    損所用之物，爰依刑法第38條第1 項第2 款之規定宣告沒收
    。至扣案螺絲起子、鐵鉗、手套、手電筒等物，並無證據證
    明其與本件竊盜、毀損犯行有關，爰均不予宣告沒收，附此
    敘明。末查，檢察官於起訴書中認被告有強制工作之必要一
    節，惟查，被告雖有少年虞犯情形、偽造文書及曾犯竊盜罪
    等紀錄，惟被告除本件竊盜犯行外，就被告竊盜犯行之次數
    、犯罪手段、犯罪頻率而言，難認已達有犯罪習慣之程度，
    且亦難認被告確有犯罪之習慣或因游蕩、懶惰成習而犯罪，
    況且，本院已依被告竊盜犯罪情節，各諭知如主文所示之刑
    ，並定其應執行刑，應足以盡其本案之罪責，本件尚難認被
    告竊盜犯罪部分有宣告強制工作保安處分之必要，附此敘明
    。
據上論斷，應依刑事訴訟法第273 條之1 、第299 條第1 項前段
，刑法第321 條第1 項第1 款、第2 款、第3 款、第354 條、第
47條第1 項、第38條第1 項第2 款、第3 項、第51條第5 款，刑
法施行法第1條之1第1 項、第2 項前段，判決如主文。
本案經檢察官丁俊成到庭執行職務。
中    華    民    國    97    年    7    月    11    日
                  刑事第六庭    法  官  宣玉華
以上正本證明與原本無異。
如不服本判決，應於判決送達後10日內向本院提出上訴狀（應附
繕本），其未敘述上訴理由者，應於上訴期間屆滿後20日內補提
理由書狀於本院，上訴於臺灣高等法院。
                                書記官  楊郁馨
中    華    民    國    97    年    7    月    14    日
附錄法條：刑法第320條、第354條
中華民國刑法第320條（普通竊盜罪、竊佔罪）
意圖為自己或第三人不法之所有，而竊取他人之動產者，為竊盜
罪，處 5 年以下有期徒刑、拘役或 5 百元以下罰金。
意圖為自己或第三人不法之利益，而竊佔他人之不動產者，依前
項之規定處斷。
前二項之未遂犯罰之。
中華民國刑法第354條（毀損器物罪）
毀棄、損壞前二條以外之他人之物或致令不堪用，足以生損害於
公眾或他人者，處 2 年以下有期徒刑、拘役或 5 百元以下罰金
。


司法院資訊處製作；財團法人民間司法改革基金會備份。
